臺灣臺中地方法院刑事判決　　　　　　　　　　　　九十三年度訴字第二九八九號
　　公　訴　人　臺灣臺中地方法院檢察署檢察官
　　被　　　告　甲○○
　　選任辯護人　詹漢山
右列被告因妨害自由等案件，經檢察官提起公訴（九十三年度核退偵字第二五八號）
，本院判決如左：
    主  文
甲○○共同私行拘禁，處有期徒刑陸月，如易科罰金，以參佰元折算壹日。
    事  實
一、甲○○（綽號「阿貓」）與綽號「阿峰」、「阿仁」、「阿昌」及「阿賜」等不
    詳姓名年籍之成年男子，因乙○○於民國（下同）九十三年五月二十五日凌晨零
    時許，在臺中市○○區○○路與昌平路口附近不詳地址之賭場以筒仔麻將為賭具
    之方式賭博財物，乙○○賭輸約新臺幣（下同）五百五十萬元，雖已簽立面額各
    二百萬元之本票共三張作為質押，並已將其所有之車號七Ｑ─五五九五號自用小
    客車以十七萬元作價抵償部分賭債，然為迫使乙○○清償其餘賭債，綽號「阿賜
    」不詳姓名年籍之成年男子等竟夥同甲○○、綽號「阿峰」、「阿仁」、「阿昌
    」等不詳姓名年籍之成年男子，共同基於妨害自由之犯意聯絡，由綽號「阿賜」
    等不詳成年男子對乙○○恫嚇稱「如不還錢，要讓你常住於山上」（意指要將乙
    ○○埋在山上）等語，並將乙○○以黑色頭罩矇住，以麻將牌尺毆打乙○○，致
    乙○○因此受左小腿皮下瘀血五Ｘ三公分、左腳皮下瘀血四Ｘ三公分及左腳背腫
    痛約六Ｘ五公分之身體傷害（未據告訴），致乙○○心生畏懼，以此強暴及脅迫
    方式等非法方法，共同剝奪乙○○行動自由而予以私行拘禁在上開賭場封閉房間
    內，乙○○受迫不得已，遂用電話急電聯繫其母劉蔡雪及堂兄劉吉祥籌錢贖人，
    而甲○○與綽號「阿峰」、「阿仁」、「阿昌」及「阿賜」等不詳姓名年籍之成
    年男子，為避免乙○○家屬報警追緝，乃由甲○○、綽號「阿賜」及「阿仁」等
    人先將乙○○以頭罩矇住，押入不詳車號之車輛內，並取下乙○○手機電池，防
    止乙○○跳車知悉所在位置及對外聯絡，共同剝奪乙○○行動自由，駕車在臺中
    縣不詳山區躲藏，期間仍不時以威嚇及作勢毆打方式，逼迫乙○○不敢造次而剝
    奪行動自由，於同年五月二十七日凌晨三時許，甲○○始夥同綽號「阿賜」及「
    阿仁」投宿臺中縣大里市「羅馬假期汽車旅館」二一五號房，接續剝奪乙○○行
    動自由而予以私行拘禁於該房間內，同年五月二十七日下午五時許，再轉投宿台
    中縣大里市富統飯店六八○七號房，接續剝奪乙○○行動自由而予以私行拘禁於
    該房間內；俟同年五月二十八日下午二十時二十分許，經警據報追查，在臺中縣
    大里市○○街七十一號富統飯店六八○七號房救出乙○○，並當場逮捕甲○○，
    而綽號「阿賜」及「阿仁」男子，則聞訊逃逸無蹤。
二、案經臺中縣警察局霧峰分局報請臺灣臺中地方法院檢察署檢察官偵查起訴。
    理  由
一、訊據被告甲○○對於右揭事實坦承不諱，核與被害人乙○○所指訴及證人丙○○
    、劉吉祥、劉蔡雪所證述之情節大致相符，並有驗傷診斷證明書、車籍作業系統
    －－－－查詢認可資料、匯款單據、員警職務報告、刑事案件報案三聯單、受理
    各類案件紀錄表、查獲現場圖、0000－000000號行動電話雙向通聯紀
    錄、中華信託商銀張昌裕開戶基本資料各一份、羅馬假期賓館二一五室現場照片
    二幀、私立中山醫學大學附設醫院中港分院函、被害人乙○○驗尿結果報告、被
害人乙○○所簽發之本票影本三張等在卷足資佐證，被告甲○○自白，核與事實
    相符，堪予採信，事證至臻明確，被告甲○○犯行洵堪認定。
二、核被告甲○○所為，係犯刑法第三百零二條第一項之妨害自由罪及同法第三百零
    五條之恐嚇罪。被告甲○○與綽號「阿峰」、「阿仁」、「阿昌」及「阿賜」等
    不詳姓名年籍之成年男子間有犯意之聯絡，行為之分擔，均為共同正犯。被告甲
    ○○所犯上開二罪間，有方法結果之牽連關係，為牽連犯，應從一重之刑法第三
    百零二條第一項之妨害自由罪處斷。爰審酌被告甲○○犯罪之動機、目的、手段
    、品行尚佳，並無不良前科，此有台灣台中地方法院檢察署刑案資料查註紀錄表
    一份在卷可按、所生危害及犯罪後坦認罪愆，頗具悔意，且犯罪後迄今已與被害
    人乙○○達成民事和解，取得諒解，此亦有和解書一份在卷可考，犯後態度尚佳
    ，被害人乙○○亦表示不再深究等一切情狀，量處如主文所示之刑，並諭知易科
    罰金之折算標準，以資懲儆。
據上論斷，應依刑事訴訟法第二百九十九條第一項前段、刑法第二十八條、第三百零
二條第一項、第三百零五條、第五十五條、第四十一條第一項前段、罰金罰鍰提高標
準條例第一條前段、第二條，判決如主文。
中      華      民      國    九十四    年      六      月     十五     日
                                        臺灣臺中地方法院刑事第八庭
                                            審判長法官  朱  光  國
                                                  法官  吳  崇  道
                                                  法官  洪  俊  誠
右正本證明與原本無異。
如不服本判決，應於判決送達後十日內向本院提出上訴狀，上訴於臺灣高等法院臺中
分院(須附繕本)。
                                                書記官
中      華      民      國    九十四    年      六      月     十五     日
附錄論罪科刑實體法條文：
刑法第三百零二條第一項：
私行拘禁或以其他非法方法，剝奪人之行動自由者，處五年以下有期徒刑、拘役或三
百元以下罰金。
（罰金部份業經提高十倍為三千元）
刑法第三百零五條：
以加害生命、身體、自由、名譽、財產之事，恐嚇他人致生危害於安全者，處二年以
下有期徒刑、拘役或三百元以下罰金。
（罰金部份業經提高十倍為三千元）
